【裁判字號】    92,訴,1702
【裁判日期】    921224
【裁判案由】    毒品危害防制條例
【裁判全文】
臺灣桃園地方法院刑事判決                        九十二年度訴字第一七二號
    公  訴  人  臺灣桃園地方法院檢察署檢察官
    被      告  甲○○
右列被告因違反毒品危害防制條例案件，經檢察官聲請簡易判決處刑（九十二年度毒
偵字第二七九五號），及併案審理（九十二年度毒偵字第三二九九號、二八七０號）
，本院認為不得以簡易判決處刑，改依通常程序審理，再裁定改依簡式審判程序，本
院判決如左：
    主  文
甲○○連續施用第一級毒品，累犯，處有期徒刑柒月，扣案第一級毒品海洛因壹小包
（淨重零點壹捌公克）沒收銷燬之。又連續施用第二級毒品，累犯，處有期徒刑肆月
，扣案第二級毒品安非他命壹小包（合計含袋重零點陸伍公克），沒收銷毀之。應執
行有期徒刑拾月，扣案第一級毒品海洛因壹小包（驗餘淨重零點壹捌公克）、第二級
毒品安非他命壹小包（合計含袋重零點陸伍公克），沒收銷燬之。
    事  實
一、甲○○於民國八十九年間因違反毒品危害防制條例案件，經本院裁定送觀察勒戒
    ，認無繼續毒品傾向，經臺灣桃園地方法院檢察署檢察官於八十九年六月二日以
    八十九年度毒偵字第二九五二號為不起訴處分，又於八十九年間再因違反毒品危
    害防制條例案件，經本院裁定送觀察勒戒，認有繼續毒品傾向，本院並裁定送強
    制戒治，並經檢察官向本院中壢簡易庭聲請簡易判決處刑，經本院於九十年四月
    二十七日，以八十九年度壢簡字第一五七一號判決有期徒刑四月確定，並於九十
    一年六月十二日執行完畢。猶不知悔改，嗣於五年內復基於施用第一、二級毒之
    概括犯意，自九十二年七月初起至九十二年九月九日止，住位於桃園縣龍潭鄉○
    ○村○○路四九九巷四五號位處，連續非法施用第一級毒品海洛因、第二級毒品
    安非他命多，嗣先於九十二年七月九日二十二時三十分許，為警於桃園縣龍潭鄉
    ○○路二一一巷十七號大門前當場查獲，並扣得第一級毒品一小包（毛重０點四
    公克，驗餘淨重０點一八公克）及第二級毒品安非他命一小包（毛重０點六五公
    克）。再於同年九月九月十八時許，在桃園縣龍潭鄉○○村○○鄰○○路二一一
    巷十七號一樓前為警查獲。
二、案經桃園縣政府警察局大溪分局、行政院海岸巡防署海岸巡防總局北部地區巡防
    局、臺灣桃園看守所報告偵辦。
    理  由
一、按檢察官聲請以簡易判決處刑之案件，經法院認為有刑事訴訟法第四百五十一條
    之一第四項但書情形者，應適用通常程序審判之，刑事訴訟法第四百五十二條定
    有明文，查被告甲○○所犯本件違反毒品危害防制條例案件，原經檢察官聲請以
    簡易判決處刑，本院因認有刑事訴訟法第四百五十一條之一第四項但書之情形，
    應適用通常程序審判之，且被告於本院準備程序時就被訴事實為有罪之陳述，經
    本院聽取被告、檢察官之意見後，合議裁定進行簡式審判程序，合先敘明。
二、右揭犯罪事實，業據被告甲○○於本院審理時自白不諱，且被告二次為警查獲所
    採之尿液，經檢驗結果，均呈毒品嗎啡、甲基安非他命之陽性反應，及被告於第
    二次被查獲後之九十二年九月十日因本案進入台灣桃園看守所附設觀察勒戒所觀
    察勒戒經所方採取尿液送驗，經檢驗結果，亦呈毒品甲基安非他命陽性反應，此
    有桃園縣政府衛生局出具之不法藥物尿液檢定書二份、台灣尖端先進生醫藥股份
    有限公司濫用藥物檢驗報告一份附卷可稽，另將扣案白粉送鑑，結果檢出海洛因
    成分，此亦有法務部調查局鑑定通知書一紙在卷可參，另並有如事實欄所述之第
    一級毒品海洛因一小包、第二級毒品安非他命一小包扣案足憑，復有前開不起訴
    處分書、有罪判決附卷可稽。是本件事證明確，被告犯行洵堪認定，應予依法論
    科。
三、核被告所為，係犯毒品危害防制條例第十條第一項、第二項之施用第一、二級毒
    品罪，至其施用毒品前之持有第一、二級毒品之低度行為，為施用之高度行為所
    吸收，不另論罪。又被告前後多次施用第一級、第二級毒品犯行，時間緊接，所
    犯又係同一構成要件之罪，顯係基於概括犯意而反覆為之，均為連續犯，應各以
    一罪論並均加重其刑。又被告於九十二年九月九日採尿前九十六小時及二十四小
    時以外犯行（即九十二年度毒偵字第二八七０號併案審理部分），雖未據檢察官
    起訴，惟因本院認與已起訴論罪部分有裁判上一罪關係，應為起訴效力所及，本
    院自得一併審理，併此敘明，再其於八十九年間曾亦因違反毒品危害防制條例案
    件，經本院以八十九年度壢簡字第一五七一號判處有期徒刑四月確定，甫於九十
    一年六月十二日易科罰金執行完畢，此有臺灣高等法院被告全國前案紀錄表在卷
    可按，其於五年內再犯本件有期徒刑以上之罪，為累犯，應依刑法第四十七條規
    定加重其刑，並遞加之。爰審酌被告施用毒品自戕身心、施用期間及次數、犯罪
    後所生損害及犯罪後坦承不諱態度尚佳等一切情狀，量處如主文所示之刑，並定
    其應執行之刑。又扣案之被告第一次為警查獲所扣得之第一級毒品海洛因一小包
    （驗餘淨重０‧一八公克）、第二級毒品安非他命一小包（毛重０‧六五公克）
    ，應依毒品危害防制條例第十八條第一項前段沒收銷燬之。
據上論斷，應依刑事訴訟法第四百五十二條、第二百七十三條之一、第二百九十九條
第一項前段，毒品危害防制條例第十條第一項、第二項、第十八條第一項前段，刑法
第十一條、第五十六條、第四十七條、第五十一條第五款，判決如主文。
本案經檢察官鍾和憲到庭執行職務。
中      華      民      國      九十二    年    十二    月    二十四    日
                                臺灣桃園地方法院刑事第七庭
                                    法  官   孫惠琳
右正本證明與原本無異。
如不服本判決，應於送達後十日內，向本院提出上訴狀。
                                    書記官   黃泰能
中      華      民      國      九十二    年    十二    月    二十四    日


司法院資訊處製作；財團法人民間司法改革基金會備份。
